【裁判字號】    95,聲判,9
【裁判日期】    951110
【裁判案由】    聲請交付審判
【裁判全文】
台灣雲林地方法院刑事裁定               95年度聲判字第9號
聲  請  人  晉丞文具有限公司
兼  代表人  甲○○
代  理  人  孫世群律師
被      告  丙○○
            乙○○
上列聲請人因告訴被告等詐欺等案件，不服台灣高等法院檢察署
檢察長駁回再議之處分（95年上聲議字第781 號），聲請交付審
判，本院裁定如下：
    主  文
聲請駁回。
    理  由
一、按聲請人不服上級法院檢察署檢察長或檢察總長認再議為無
    理由而駁回之處分者，得於接受處分書後10日內委任律師提
    出理由狀，向該管第一審法院聲請交付審判。法院認為交付
    審判之聲請不合法或無理由者，應駁回之。刑事訴訟法第
    258 條之1 、第258 條之3 第2 項前段，分別定有明文。
二、本件聲請人以被告丙○○、乙○○涉犯詐欺等罪，向台灣雲
    林地方法院檢察署檢察官提出告訴，經該檢察署檢察官偵查
    終結，以罪嫌不足為不起訴處分（94年度調偵字第71號），
    聲請人不服，聲請再議亦經台灣高等法院台南分院檢察署檢
    察長認再議無理由，於民國95年9 月19日以95年度上聲議字
    第781 號駁回再議，聲請人於同年9 月29日向本院聲請交付
    審判，合先敘明。
三、聲請交付審判意旨略以：
（一）被告等詐欺犯行明確：
    1.被告向聲請人詐稱必然依約定（含付款條件）如期出貨，
      致聲請人陷於錯誤，與被告簽訂契約，但事後被告並未依
      約出貨。
    2.被告向聲請人詐稱要聲請人簽發保證票據3 張共
      1,787,184 元，被告即於次日起照約定出貨，如聲請人依
      約付款，被告即不會兌現該支票，聲請人因而簽發該3 張
      支票（票期金額分別為85.8.24 ，50萬元、85.8.28 ，
      703,489 元、85.9.12 ，583,695 元），詎被告於次日不
      但不出貨還將3 張支票全數存入其戶頭，詐得第1 、2 張
      票款共1,203, 489元後，仍不出貨。
（二）本件開庭從頭到尾，被告丙○○皆未出庭，全程由辯護律
      師代為應訊，難以發現事實真相，且違背正常偵查程序。
（三）聲請人就被告於偵查中提出辯解，逐一指駁如下：
    1.本件兩造間就有關美國RS公司之貨物係存在一個訂單或多
      個訂單：就第1 筆至第7 筆而言，第1 、3 、7 筆交貨與
      美國RS公司無關（第7 筆未送貨），第2 、4 、5 、6 筆
      均係同一筆聲請人原審提出證一號85年6 月6 日編號D3-1
      訂單，並非如被告所言係分批下單。故關於付款條件，已
      經兩造同意，不容被告否認。故被告主張聲請人於85年6
      至8 月陸續下單、第4 頁第4 行起主張聲請人於85年8 月
      下旬要再向被告下新訂單，與事實不符。
    2.被告究竟有無依約定之交貨日期及數量交付貨物：本件第
      2 至6 筆交易所屬之D3-1訂單交貨日期經雙方於85年7 月
      1 日以傳真方式確認為(1)85.7.10 油蠟筆、粉蠟筆各5 萬
      組。(2)85.7.17 油蠟筆、粉蠟筆各10萬組。(3)85.7.31 油
      蠟筆、粉蠟筆各10萬組。(4)85.8.15 油蠟筆、粉蠟筆各10
      萬組。(5)85.8.31 油蠟筆、粉蠟筆各10萬組。(6)85.9.15
      油蠟筆、粉蠟筆各10萬組。有經被告人員簽署同意之聲請
      人傳真函為證，被告雖然辯稱DEBBI 非被告公司人員，但
      事實上DEBBI 即係被告丙○○之女兒，更負責被告公司國
      外業務，有被告公司出貨ROSE ART公司（以下簡稱RA 公
      司）由聲請人公司代收之出貨單營業課長欄位亦由DEBBI
      簽名，其簽名式樣完全相同可證，被告所辯顯然無據，再
      者，比較偵證一及交證一之交貨日期，其實只是7 月17日
      、7 月31日交貨數量從7 月17日各5 萬，7 月31日各15萬
      變更為被證二十四之7 月17日各10萬，7 月31日各10萬，
      該二日期之總數仍係各20萬組，而以8 月23日為基準點，
      被告依約應交付各35萬組，但實際上被告僅交付各20萬組
      （即第2 、4 、6 筆交貨），被告仍係遲延給付且短交各
      約15萬組，且被告亦未按證四號交付各40萬組，故被告遲
      延給付、不完全給付（數量不足）情事均灼然甚明。
    3.乙○○於85年8 月23日簽署聲請人提出證四號，是否係針
      對新訂單：聲請人提出證四號之數量共各40萬組，係包括
      至85年8 月23日止遲交之各15萬組及原訂85年8 月23日以
      後需交之各25萬組，並無新訂單。
    4.以85年8 月23日當日而言，聲請人有無積欠被告貨款依聲
      請人提出證一號訂單約定付款條件為「次月25日付款，開
      30天票」且實際運作上，為配合聲請人公司出納作業，聲
      請人一向均開立38天票期之支票，被告亦均無異議，故在
      85年8 月23日當日而言，以最早交貨之第2 筆交貨日期85
      年7 月8 日計算，聲請人係於同年8 月25日方有義務開立
      10月3 日期票於被告，故以85年8 月23日當日而言，聲請
      人並未積欠被告貨款，可見被告一再主張聲請人積欠被告
      貨款與事實不符。
    5.乙○○於85年8 月23日簽署聲請人提出證四號，是否係有
      效契約，或係聲請人單方之要約：如按被告之辯解，請被
      告解釋為何乙○○有權代表被告收受聲請人交付保證票，
      卻無權代表被告簽署該協議。至於被告辯稱乙○○向被告
      請示後，被告即發函拒絕聲請人所提之「預定交貨日及票
      期」，與事實不符，實則，被告85年8 月24日函係回覆聲
      請人委託盧國勳律師於8 月22日寄發律師函，盧國勳律師
      更於被告未依85年8 月23日協商結果出貨後於8 月26 日
      寄發律師函催告，被告亦未回覆，不容被告扭曲。
    6.就第7 筆被告有無交貨：被告提出之出貨單無聲請人之簽
      收記錄，且該出貨單下方經理欄卻記載8 月14日上午9 點
      半方由經理簽署，守衛卻遲至晚間10點15分方簽署，與被
      告主張8 月13日送貨不符。再者，被告於台灣板橋地方法
      院87年訴字第1059號給付貨款事件起訴狀亦自認僅出貨六
      批，足見被告並未就第7 筆出貨云云。
四、經查：
（一）就聲請理由（一）（二）部分，已於聲請人針對雲林地檢
      署檢察官就被告丙○○、乙○○詐欺罪嫌所為不起訴處分
      向高檢署提出再議時主張，而台灣高等法院台南分院檢察
      署處分書（下稱「該處分書」）以：「就（一）而言，僅
      係民事糾紛，尚難認係詐欺；（二）原檢察官已認定該部
      分係貨款而非付款之保證，而聲請人在此亦不能提出可以
      改變原先見解之證據；（三）被告丙○○確曾於95年2 月
      15日出庭答辯，並陳述：廖經理比較清楚等語，而當日聲
      請人恰有事請假，有聲請人所具之刑事聲請改期暨補充告
      訴理由狀在卷可證，並非被告始終不到庭，且刑事訴訟法
      亦未規定偵查中須被告到庭始得結案。」等語，該處分書
      此部分之判斷、說理適當，聲請人以相同理由再聲請交付
      審判，自難認為有理由。
（二）債務人未依債之本旨履行給付，其原因很多，若無積極證
      據足以證明被告債務人自始即有不為給付之惡意，則其未
      為給付的客觀情狀，也只能推論出給付遲延之民事責任，
      難以立即推論其在訂約時即有詐欺故意。聲請理由（三）
      所述各點，牽涉諸多雙方訂貨、付款等的細節、爭執，更
      加顯示聲請人與被告等之間的糾紛，僅止於民事糾紛的可
      能性甚高。
五、綜上所述，聲請人所指被告丙○○、乙○○有詐欺嫌疑等情
    ，缺乏積極證據，原不起訴處分書及駁回再議處分書中既已
    詳為調查說明，認無積極證據足資證明被告丙○○、乙○○
    有何聲請人所指訴之犯行，因認被告丙○○、乙○○犯罪嫌
    疑不足，依刑事訴訟法第252 條第10款之規定，由原檢察官
    及台灣高等法院檢察署檢察長分別予以不起訴處分及駁回再
    議之聲請，於法並無違誤，本件聲請交付審判意旨，對於原
    處分加以指摘認定事實悖於常理，並無理由，應予駁回。
六、依刑事訴訟法第258條之3第2項前段，裁定如主文。
中    華    民    國    95    年    11    月    10    日
            刑事第二庭    審判長法  官  林  輝  煌
                                法  官  柯  志  民
                                法  官  李  貞  瑩
以上正本證明與原本無異。
不得抗告。
                                書記官  林  珮  儒
中    華    民    國    95    年    11    月    10    日


司法院資訊處製作；財團法人民間司法改革基金會備份。
